# 母子公司之间权益法核算的股权转让的问题

提问人：vivalavida 时间：2012-12-28 21:11:51
回复 ying0518 的帖子
可不可以这么理解，交易价格是公允的，那么它与可享有的被投资单位所有者权益份额的公允价值的差额是可以作为营业外收入的，不论转让双方是否母子公司关系

回答人：chenyiwei
可以这样理解。关键是交易作价是否公允，有无合理的商业理由，同样的交易换到无关联方关系的独立第三方之间是否仍然可能发生。